【裁判字號】    92,交上易,166
【裁判日期】    920807
【裁判案由】    公共危險
【裁判全文】
臺灣高等法院高雄分院刑事判決                  九十二年度交上易字第一六六號
    上  訴  人  台灣高雄地方法院檢察署檢察官
    被      告  甲○○
右上訴人因被告公共危險案件，不服臺灣高雄地方法院九十二年度交易字第一一八號
中華民國九十二年五月五日第一審判決（起訴案號：臺灣高雄地方法院檢察署九十二
年度偵字第四○一八），提起上訴，本院判決如左：
      主  文
上訴駁回。
    理  由
一、公訴意旨略以：被告甲○○於民國九十二年二月四日凌晨二時許，在高雄縣鳳山
    市閤家歡ＫＴＶ飲酒後，已不能安全駕駛汽車，竟仍駕駛車牌號碼ＶＧ─四四二
    三號自小客車欲上路行駛，嗣於同日七時許，在高雄市○鎮區○○路與瑞隆路交
    岔路口倒車時，不慎擦撞被害人乙○○所有車牌號碼Ｋ二─六０七０號自小客車
    ，經到場員警當場以酒精測試器測試，其呼氣酒精濃度測定值達每公升零點三九
    毫克，因認被告甲○○涉有刑法第一百八十五條之三公共危險罪嫌云云。
二、本件公訴人認被告甲○○涉有前述公共危險犯行，無非係以被告為警查獲時，其
    呼氣酒精濃度測定值達每公升零點三九毫克，且發生交通事故為其論據；經訊據
    被告甲○○固不否認確有酒後駕車之行為，惟矢口否認有何公共危險犯行，辯稱
    ：案發當時我準備將車子開去停好後坐計程車回家，結果在行人紅磚道上倒車時
    ，車頭不小心擦撞隔壁車，雖有喝酒但意識很清醒，並無不能安全駕駛動力交通
    工具等語。
三、按犯罪事實應依證據認定之，無證據不得推定其犯罪事實；又不能證明被告犯罪
    者，應諭知無罪之判決，刑事訴訟法第一百五十四條、第三百零一條第一項分別
    定有明文；又按犯罪事實之認定，應憑真實之證據，倘證據是否真實尚欠明顯，
    自難以擬制推測之方法，為其判斷基礎，最高法院五十三年度臺上字第六五六號
    著有判例；經查：
（一）按刑法第一百八十五條之三之立法目的，旨在保護參與交通活動之不特定多數
      人之法益，其構成要件除須駕駛人服用毒品、麻醉藥品、酒類等物外，並須致
      不能安全駕駛動力交通工具為要件，至於駕駛人是否已不能安全駕駛動力交通
      工具，固可參考德國及美國以呼氣酒精濃度測定值達每公升零點五五毫克，肇
      事率即達一般正常人十倍之研究結果，做為一客觀之認定標準（見法務部八十
      八年五月十八日法八八檢字第一六六九號函），然在駕駛人呼氣酒精濃度測定
      值未達每公升零點五五毫克時，其是否已不能安全駕駛動力交通工具，即需綜
      合其他事實加以判斷，自非以發生交通事故與否，做為判斷之唯一標準。
（二）本件被告甲○○雖於九十二年二月四日七時許，駕駛車牌號碼ＶＧ─四四二三
      號自小客車，擦撞被害人乙○○所有車牌號碼Ｋ二─六０七０號自小客車，嗣
      經到場員警當場以酒精測試器測試，其呼氣酒精濃度測定值達每公升零點三九
      毫克，有酒精濃度測試列印紙及高雄市○○○○○道路交通事故現場圖各一紙
      附卷可資佐證，惟被告係在行人紅磚道上倒車時不慎輕微擦撞鄰車等情，業經
      到場處理員警即證人高雄市政府警察局前鎮分局瑞隆派出所員警郭明福於原審
      到庭證述明確，並有前揭道路交通事故現場圖可按，是在被告違反道路交通安
      全規則情節甚微之情形下，應不能僅以前開交通事故之發生，即認係因被告飲
      用酒類後視覺及行為反應能力降低所致，並進而推測其已不能安全駕駛動力交
      通工具。況被告甲○○於證人郭明福到場處理時，完全無嘔吐、出入車門困難
      、腳步不穩、手腳顫抖、講話含糊不清、語無倫次、意識模糊、大笑、多話及
      其他任何不能安全駕駛動力交通工具之跡象等節，亦經證人郭明福於原審結證
      無訛（見原審卷第十四頁），是依前開說明，尚難認被告當時已達不能安全駕
      駛動力交通工具之程度；此外，復查無其他積極證據證明被告涉有公訴人所指
      之公共危險犯行，要屬不能證明被告犯罪。
四、原審因而為被告甲○○無罪之諭知，經核尚無不合，公訴人上訴意旨，仍執陳詞
    ，指摘原判決不當，為無理由，應予駁回。
據上論結，應依刑事訴訟法第三百六十八條，判決如主文。
本案經檢察官陳新慶到庭執行職務。
中      華      民      國      九十二      年      八      月     七   日
                              臺灣高等法院高雄分院刑事第七庭
                                  審判長法官  李春昌
                                        法官  莊飛宗
                                        法官  黃憲文
右正本證明與原本無異。
不得上訴。
                                  法院書記官  黃英彥
中      華      民      國      九十二      年      八      月    七    日


司法院資訊處製作；財團法人民間司法改革基金會備份。
